臺灣臺南地方法院刑事判決　　　　　　　 94年度訴字第800號
公　訴　人　臺灣臺南地方法院檢察署檢察官
被　　　告　乙○○
　　　　　　　　　　現於臺灣台南監獄台南分監執行中
上列被告因違反毒品危害防制條例案件，經檢察官提起公訴（93
年度偵字第12639號），本院判決如下：
    主  文
乙○○轉讓第一級毒品，累犯，處有期徒刑壹年陸月。
    事  實
一、乙○○前因施用毒品案件，經法院判處有期徒刑三年八月，
    復與另案毒品案件合併定應執行有期徒刑五年十月，又於假
    釋付保護管束期間，再因毒品案件，撤銷假釋並接續執行後
    ，於民國九十三年九月七日因縮短刑期執行完畢出監。詎猶
    不知警惕，於九十三年十二月二日上午十時五十分許，在台
    南市○○路○段五二四號中國石油股份有限公司加油站之男
    廁所內，無償轉讓市價約新臺幣五百元之第一級毒品海洛因
    之一半予甲○○，乙○○與甲○○隨即在該男廁所內施用第
    一級毒海洛因（甲○○另案偵辦，乙○○施用毒品部分，業
    由本院另行判處有期徒刑一年）。嗣乙○○、甲○○二人甫
    施用完第一級毒品海洛因後，旋為警當場查獲，並在乙○○
    及甲○○身上扣得注射針筒各一支。
二、案經台南市警察局第二分局報請臺灣臺南地方法院檢察署檢
    察官偵查起訴。
　　理  由
一、訊據被告乙○○矢口否認有轉讓第一級毒品罪行，辯稱：該
    次是與甲○○合資購買第一級毒品海洛因，並非伊無償轉讓
    給甲○○云云。惟查：
  (一)被告於偵查初訊時供承該次被查獲時，甲○○所吸用之毒品
    為伊所免費提供等情不諱，核與證人甲○○於偵查中具結證
    述：「（我所施用的毒品）是乙○○免費給我施用」、「乙
    ○○並沒有向我要海洛因的錢」等節相符，復有證人甲○○
    用以施用第一級毒品海洛因之注射針筒一支扣案可稽。且證
    人甲○○經警採渠尿液送驗結果，確呈嗎啡陽性反應，此亦
    有行政院衛生署管制藥品管理局管檢字第０九四００００五
    二七號檢驗成績書影本一紙附卷可稽，堪認被告確實於上開
    時、地無償轉讓海洛因予甲○○施用乙節無訛。
  (二)雖被告於偵查複訊時辯稱：「我們（伊與甲○○）都是一起
    出錢買的」、「我出三百元，甲○○出二百元，一共五百元
    買海洛因」云云，並向本院聲請傳訊證人甲○○到庭作證。
    經查：
  1.證人甲○○於本院審理時固翻異前詞，改口證稱：伊拿三百
    元給被告買毒品；伊是在被查獲的【加油站男廁所門口】拿
    給被告，之後，在男廁所門口等了十幾、二十分鐘，被告拿
    一包毒品，接著一人一支針筒，被告【用針把水打入毒品包
    裝內，再一人一支針筒，將毒品抽出施用】云云。惟被告於
    本院審理時則供稱：證人甲○○當天是在【加油站外圍，不
    在加油站（廁所、加油道、員工休息區）的區域】拿錢給伊
    ；當時是【用吸管】將買來的毒品分為一人一半等語。核查
    被告與證人甲○○所述有關交錢地點、分用方式均有不同，
    而證人甲○○於本院審理時供述當日伊出三百元給被告買毒
    品，與被告於偵查複訊時供稱：甲○○出二百元云云，亦有
    矛盾，是證人甲○○上開證詞，是否可信，即有疑義。
  2.再證人即查獲本案並製作筆錄之員警洪坤基亦到庭證述：警
    詢時，證人甲○○的精神很好，沒有毒癮發作的情形，也沒
    有對伊施以強暴、脅迫之行為；當時被告及甲○○均沒有提
    到合資購買海洛因的事情；也沒有誤導被告及證人等情事等
    語，是證人甲○○於本院審理時證稱：當時（製作筆錄時）
    因藥物發作，所以不知道怎麼說，檢察官偵查時，也沒有問
    那些問題云云，即與事實有悖，益徵證人甲○○上開證詞與
    事實不符，顯不可採。
  3.從而，證人甲○○所述上情，顯然為迴護被告而為虛偽證詞
    ，並不足取，應以證人甲○○於偵查中具結證述之情節，較
    可採信。
  (三)綜上所述，被告所辯，顯係事後卸責之詞，不採足信。本件
    事證明確，被告犯行堪予認定。
二、核被告乙○○所為係犯毒品危害防制條例第八條第一項轉讓
    第一級毒品罪。又被告有事實欄所載之前科科刑及執行紀錄
    ，有臺灣臺南地方法院檢察署刑案資料查註紀錄表、臺灣高
    等法院被告全國前案紀錄表各一件在卷可按，其受有期徒刑
    之執行完畢，五年以內再犯有期徒刑以上之罪，為累犯，應
    依刑法第四十七條之規定，加重其刑。爰審酌被告轉讓毒品
    行為對於國民身體健康及社會秩序之危害甚鉅、轉讓毒品之
    數量及被告犯後否認犯行，難認已有悔意等一切情狀，量處
    如主文所示之刑，以示儆懲。至扣案之注射針筒二支，其中
    一支並非被告所有，且上開針筒尚難認係被告轉讓第一級毒
    品海洛因所用之物，不另為沒收之諭知，附此敘明。
據上論斷，應依刑事訴訟法第二百九十九條第一項前段，毒品危
害防制條例第八條第一項，刑法第十一條前段、第四十七條，判
決如主文。
本案經檢察官丙○○到庭執行職務
中　　華　　民　　國　　94　　年　　12　　月　　26　　日
　　　　　　　　　刑事第三庭    審判長法  官  陳振謙
                                      法  官  卓穎毓
                                      法　官　王慧娟
以上正本證明與原本無異。
如不服本判決，應於判決送達後10日內，向本院提出上訴狀。
　　　　　　　　　　　　　　　　書記官　黃淑櫻
中　　華　　民　　國　　94　　年　　12　　月　　26　　日
附錄法條：
毒品危害防制條例第8條第1項
轉讓第一級毒品者，處 1 年以上 7 年以下有期徒刑，得併科新
臺幣 1 百萬元以下罰金。
